臺灣屏東地方法院民事裁定
111年度監宣字第165號
聲  請  人  陳美珍  

相  對  人  陳周永  

上列當事人間聲請另行選定監護人事件，本院裁定如下：
    主   文
選定陳美珍（女、民國00年0月00日生、身分證統一編號：Z0000
00000號）為受監護宣告人陳周永（男、民國00年0月00日生、身
分證統一編號：Z000000000號）之監護人。
指定陳美珠（女、民國00年0月00日生、身分證統一編號：Z0000
00000號）為會同開具財產清冊之人。
程序費用由受監護宣告人陳周永負擔。
    理   由
一、按監護人有下列情形之一，且受監護人無第1094條第1項之
    監護人者，法院得依受監護人、第1094條第3項聲請權人之
    聲請或依職權，另行選定適當之監護人：死亡。經法院許
    可辭任。有第1096條各款情形之一；法院依前項選定監護
    人或依第1106條及第1106條之1另行選定或改定監護人時，
    應同時指定會同開具財產清冊之人，民法第1106條第1項、
    第1094條第4項設有明文。上開規定於成年人監護亦有準用
    ，同法第1113條定有明文。又法院選定監護人時，應依受監
    護宣告之人之最佳利益，優先考量受監護宣告之人之意見，
    審酌一切情狀，並注意下列事項：受監護宣告之人之身心
    狀態與生活及財產狀況。受監護宣告之人與其配偶、子女
    或其他共同生活之人間之情感狀況。監護人之職業、經歷
    、意見及其與受監護宣告之人之利害關係。法人為監護人
    時，其事業之種類與內容，法人及其代表人與受監護宣告之
    人之利害關係，民法第1111條之1亦有明文。
二、聲請意旨：伊為受監護宣告人陳周永之三女，陳周永因於民
    國108年9月8日發生車禍受有嚴重頭部外傷併外傷性腦出血
    之傷害，經本院以109年度監宣字第175號裁定宣告為受監護
    宣告人，並選任其配偶陳吳素月為監護人在案。茲因陳吳素
    月於111年7月7日不幸死亡，為利日後代為處理受監護宣告
    人陳周永事務，爰聲請另行選定適當之監護人等語。
三、經查，聲請人主張其父陳周永經裁定宣告為受監護宣告人，
    並由陳周永之配偶陳吳素月擔任監護人，陳吳素月已於111
    年7月7日死亡等情，有本院109年度監宣字第175號裁定、陳
    周永、陳吳素月戶籍查詢資料附卷可參，堪信聲請人之主張
    為真。是以，監護人陳吳素月不幸死亡，無法執行監護職務
    。此外，陳周永高齡77歲，並無民法第1094條第1項所列之
    人可資擔任監護人，則聲請人為陳周永之女兒，其與陳周永
    為一親等血親，依同法第1106條第1項第1款規定，聲請另行
    選定適當之監護人，即屬有據。爰審酌陳周永之配偶陳吳素
    月已歿，聲請人陳美珍有意擔任監護人，陳周永之長女陳美
    珠、次女陳美娟、四女陳美婷均同意聲請人擔任陳周永之監
    護人，有同意書等件足稽，足見陳周永之子女信任聲請人，
    由聲請人護養及照顧陳周永並管理其財產，對於陳周永應無
    不利之情事，爰選定聲請人為監護人。另依前揭規定，法院
    於選定監護人時，應同時指定會同開具財產清冊之人，及依
    民法第1113條準用同法第1099條之規定，監護開始時，監護
    人對於受監護人之財產，應依規定會同遺囑指定、當地直轄
    市、縣（市）政府指派或法院指定之人，於2個月內開具財
    產清冊，並陳報法院。為使聲請人得於期限內開具財產清冊
    並陳報法院，並衡酌陳美珠為陳周永之長女，其願意會同開
    具財產清冊，有同意書可參，爰併指定陳美珠為會同開具財
    產清冊之人。
四、依家事事件法第164條第2項，裁定如主文。
中　　華　　民　　國　　111 　年　　9 　　月　　30　　日
                        家事庭  法  官  陳威宏
以上正本係照原本作成。
如不服本裁定，應於送達後10日內向本院提出抗告狀，並繳納抗
告費新臺幣1,000元。
中　　華　　民　　國　　111 　年　　9 　　月　　30　　日
                                書記官  鄭珮瑩